臺灣臺南地方法院刑事判決　　　　　　　100年度易字第437號
公　訴　人　臺灣臺南地方法院檢察署檢察官
被　　　告　林麵
上列被告因竊盜案件，經檢察官提起公訴（100年度偵字第4849
號），本院判決如下：
    主  文
林麵侵入住宅竊盜，未遂，處有期徒刑伍月，如易科罰金，以新
臺幣壹仟元折算壹日。
    事  實
一、林麵意圖為自己不法所有，其與陳菁深分別租屋於臺南市歸
    仁區○○○街二十八巷五號三樓、二樓，於民國一百年三月
    三十日下午五時三十分許，林麵竟利用陳菁深未鎖房門之機
    會，無故進入陳菁深之住處後，打開陳菁深所有之黑色皮包
    拉鍊，並徒手伸入上開皮包內欲竊取財物之際，適陳菁深於
    房內睡覺並聽聞聲響醒來查看，見林麵之手已伸入其皮包內
    ，遂予以阻止而不遂，並經報警處理而查獲上情。
二、案經陳菁深訴由臺南市政府警察局歸仁分局移送臺灣臺南地
    方法院檢察署檢察官偵查起訴。
    理  由
壹、程序部分
    本案各項證據能力之認定，業經本院一百年五月十七日刑事
    裁定所載，並經本院一百年六月八日審理筆錄宣示在卷（見
    本院卷第六一頁反面）。
貳、實體部分
一、訊據被告林麵矢口否認有何竊盜未遂之犯行，辯稱：「當天
    因為陳菁深開關門很大聲，我只是進去要她開關門小聲一點
    ，她誤當我是小偷。如果事實如她所述我有偷她東西，是她
    栽贓陷害我。」，「我知道他們還沒有出門，我輕輕敲門，
    我想要跟他們說希望他們開門關門聲音小一點，是陳菁深自
    己打開皮包給我看，我媽媽三月二十日死掉，我跟他們說我
    要穿黑色的衣服，他們不讓我走，並叫警員來把我抓走，當
    時已經晚上十點多，等我回到看守所已經半夜兩、三點。我
    母親過世，我怎麼會有心情偷人家東西。」云云。惟查：
（一）、被告於警詢中供稱：「（警方到達時你本人是否在現場
        房間內？）我有在房間內。」，「（你於何時進入台南
        市○○區○○里○○○街二十八巷五號二樓之房間？有
        無其他共犯？）我不知道何時進入，應該是被害人抓住
        我的時間。無共犯。」，「（據被害人稱你打開被害人
        皮包拉鍊而且手已經伸入皮包內欲行竊剛好被被害人抓
        住是否屬實？有無竊得財物？）我打開皮包蓋而且剛要
        打開他皮包之拉鍊就被被害人抓住右手，我沒竊得財物
        。」，「（你進入台南市○○區○○里○○○街二十八
        巷五號二樓之房間內有無經過被害人同意？）沒有經過
        被害人同意。」，「（有無經過被害人同意打開皮包並
        著手打開拉鍊？）沒有。」，「（你於何時？如何進入
        台南市○○區○○里○○○街二十八巷五號二樓之房間
        ？）我不知道時間點，因為被害人房間沒鎖我直接開門
        進入房間。」，「（你進入房間內尚有何人在房間？）
        被害人是躺在床上睡覺。」，「（你是否知道竊取他人
        財物是犯罪行為？）我知道是竊盜行為。」等語（見警
        卷第三頁至第四頁），足證被告確有於。一百年三月三
        十日下午五時三十分許，趁證人陳菁深未鎖房門之機會
        ，無故進入證人陳菁深之住處後，打開證人陳菁深所有
        之黑色皮包拉鍊無訛。
（二）、證人陳菁深之證述：
    １、於警詢中證稱：「（你於何時、地發現住宅遭竊？）我
        於民國一百年三月三十日十七時三十分，在台南市○○
        區○○里○○○街二十八巷五號二樓當場抓住竊嫌正要
        行竊財物。」，「（你所稱之竊嫌經警方查證後為林麵
        ，現在是否在本所內？）是林麵沒錯，現在在所內。」
        ，「（林麵如何侵入行竊？有無破壞門鎖？）因為當時
        我正在睡覺，我家的門沒有鎖，他沒有破壞門窗，直接
        開門進來。」，「（林麵如何行竊？你失竊何物？請詳
        述之。）【我在睡覺時，突然間聽到有聲音，我就看到
        竊嫌林麵打開我的黑色皮包，我本來皮包裡面的拉鍊是
        關著的，林麵的右手已經打開拉鏈深入我皮包內要行竊
        ，被我發現馬上用我的右手抓住他伸入我皮包內行竊之
        右手，所以他還沒有偷到東西或錢】，然後我就報警，
        警方於一百年三月三十日十八時００分許到達現場就將
        他逮捕。」等語（見警卷第八頁至第九頁），
    ２、證人於於本院審理時所證述：妳的房門是否可以鎖？）
        可以鎖，當時我原本在睡覺，我朋友敲門叫我上班，後
        來她去洗澡她就幫我把門關起來，但是沒有上鎖。」，
        「（妳如何發現林麵跑到妳的房間？）我等我朋友完我
        要洗澡，我眼睛瞇一下，【被告林麵就開門進來，我皮
        包放在左邊的床頭櫃，我側右邊在睡覺，被告開門進來
        手伸進去我皮包裡面但是沒有拿到錢，我就轉過身就看
        到她了。】」，「（妳的皮包原本有無拉鍊拉起來？）
        有。」，「（妳講的皮包有多大？）即是我現在帶的皮
        包。」，「（妳的皮包要如何開？）要先將前面的魔鬼
        氈拿開，之後再把裡面的拉鍊拉開。」，「（當時妳包
        包前面的魔鬼氈是否係粘著並且拉鍊是拉起來的？）是
        的。」，「（妳看到林麵的時候，前面的魔鬼氈是否已
        經掀起來，且拉鍊已經拉開？）是的。」，「（被告林
        麵的手當時放在哪裡？）【拉鍊已經拉開，被告林麵的
        手伸進去包包裡面，但是她還沒有拿到錢。】」，「（
        妳的錢有無另外放在皮夾裡面？）我另外還有一個皮夾
        。」，「（被告有無動到皮夾？）她還沒有，她的手剛
        放進包包裡面。」，「（包包裡面的東西有無被弄亂？
        ）沒有，因為我裡面只有一個皮夾而已，沒有什麼東西
        。」，「（當時皮夾裡面有無錢？）有，大約一萬多元
        。」，「（這一萬多元有無被動過？）沒有被動，我有
        算過。」，「（當時時間為何？）下午五點多。」，「
        （當時妳的房間有無開燈？）我忘記我當時有無開燈。
        」，「（被告林麵進到妳房間時，妳有無聽到聲音？）
        我沒有聽到聲音。」，「（妳後來為何會醒來？）我轉
        過身感覺到有什麼東西，因為我當時沒有睡著，眼睛閉
        著而已，我張開眼睛就看到林麵。」，「（妳張開眼睛
        看到被告林麵後，妳做何反應？）【我就坐起來問林麵
        她在幹什麼，她說沒有。我說沒有為何打開我的皮包，
        林麵沒有回答她就轉頭要離開我的房間，我就用手抓住
        她的手，之後我繼續問她要幹什麼，她仍然說沒有，我
        說妳是否要偷我的錢，她說沒有，我說妳進來我房間幹
        什麼，她就一直說沒有。】我說妳若一直說沒有我就要
        叫警察，她拜託我不要叫警察，我說妳如果講老實話我
        就不叫警察，她還跪下來拜託我，我問她是否有要拿錢
        ，她說沒有。後來我朋友就報警。」，「（妳說報警的
        朋友，是否即是剛剛去洗澡的朋友？）有可能是另外一
        個台灣的朋友。」，「（為何妳朋友會知道要報警？）
        因為她們錢也丟掉很多次。」，「（妳抓住林麵，妳朋
        友有無進來看？）有，我叫她們進來看。」，「（後來
        警察是否就到妳住的地方？）是的。」等語（見本院一
        百年七月十二日審判筆錄第三頁至第七頁）。
    ３、小結：依證人陳菁深上揭前後相符之證詞可知，被告確
        係未經證人陳菁深之同意即侵入其住宅，並已將黑色皮
        包前面之魔鬼氈掀起來，打開皮包之拉鍊而伸手進入該
        黑色皮包內，該行為已足以評價為著手實行竊盜之行為
        甚明，亦可證被告主觀上已有侵入住宅竊取他人之物之
        竊盜故意存在，殆無疑義。
（三）、被告雖辯稱其係進去要證人陳菁深開關門小聲一點、且
        是證人陳菁深自己打開皮包給被告看的云云，然不僅與
        其於警詢中所供述係被告自行打開皮包之內容迥異，縱
        使被告要看證人之皮包，又何需伸手進入皮包內？凡此
        種種，均與經驗法則不符，益徵被告所辯，難資採信。
（四）、此外，依該照片五幀所示，被害人陳菁深之黑色皮包當
        時確係被打開之狀態、被告亦停留在被害人住處無訛，
        有現場圖一張（見警卷第十五頁）及照片五幀在卷可佐
        （見警卷第十六至第十七頁），經核與證人陳菁深上揭
        證述之詞相符，益證被告確有侵入住宅竊盜未遂之犯行
        ，甚為顯然。
（五）、綜上各情相互勾稽，參以證人證述之詞與事實較為吻合
        而屬可信，本案事證明確，被告之犯行堪以認定，應依
        法論科。
二、核被告所為，係犯刑法第三百二十一條第二項、第一項第一
    款之加重竊盜罪。被告已實行加重竊盜之犯行而未遂，應依
    刑法第二十五條第一項、第二項之規定，減輕其刑。爰審酌
    被告犯罪之動機、目的、手段及被害人所受之損失，且查：
    被告素行非佳，有多次竊盜紀錄，有臺灣高等法院被告前案
    紀錄表在卷可佐，而經本院查證確有前開犯行後，被告猶矢
    口否認犯行，顯見其犯後態度欠佳等一切情狀，量處如主文
    所示之刑，並諭知易科罰金之折算標準，以資儆懲。公訴意
    旨固請求本院量處被告有期徒刑六月等節，然被告本次竊盜
    犯行並未既遂，衡量上揭各項量刑之事由，本院認以判處被
    告如主文所示之刑度，較符罪刑均衡原則，附此敘明。
據上論斷，應依刑事訴訟法第二百九十九條第一項前段，刑法第
三百二十一條第二項、第一項第一款、第二十五條第一項、第二
項、第四十一條第一項前段，刑法施行法第一條之一，判決如主
文。
本案經檢察官吳書嫺到庭執行職務
中    華    民    國  100    年     7     月    29    日
                  刑事第二庭    法  官  黃翰義
以上正本證明與原本無異。
如不服本判決應於收受本判後10日內向本院提出上訴書狀，並應
敘述具體理由。其未敘述上訴理由者，應於上訴期間屆滿後20日
內向本院補提理由書狀（均須按他造當事人之人數附繕本）「切
勿逕送上級法院」。
                                書記官  謝文心
中    華    民    國   100    年    8     月    1     日
附錄本件論罪科刑法條全文：
中華民國刑法第321條
（加重竊盜罪）
犯竊盜罪而有下列情形之一者，處 6 月以上、5 年以下有期徒
刑，得併科新臺幣 10 萬元以下罰金：
一、侵入住宅或有人居住之建築物、船艦或隱匿其內而犯之者。
二、毀越門扇、牆垣或其他安全設備而犯之者。
三、攜帶兇器而犯之者。
四、結夥三人以上而犯之者。
五、乘火災、水災或其他災害之際而犯之者。
六、在車站、埠頭、航空站或其他供水、陸、空公眾運輸之舟、
    車、航空機內而犯之者。
前項之未遂犯罰之。